Inventaris van het archief van de Nederlandse Permanente Vertegenwoordiging bij de Verenigde Naties (VN) te Genève, 1955-1964
Nationaal Archief, Den Haag
- Internationale organisaties, 9
  - Buitenlandse betrekkingen (bilateraal), 912
    - Stukken betreffende de verhouding tussen Nederland en Indonesië., 1955 - 1964; 32-36; 1 pak en 4 omslagen
      - Nederlandse arrestanten in Indonesië. 1955 - 1958, 32
      - Herstel van de betrekkingen tussen Nederland en Indonesië. 1956 - 1964, 33
      - Vertrek van Nederlanders uit Indonesië (spijtoptanten). 1957 - 1962, 34
      - Terugkeer van Ambonezen naar Indonesië. 1958 - 1962, 35
      - Belangenbehartiging van Nederlanders in Indonesië door het Internationale Rode Kruis. 1961 - 1964, 36; pak
  - Multilaterale betrekkingen, 913
    - Stukken betreffende de Conferentie van de Grote Vier (West-Duitsland, Verenigde Staten, Verenigd Koninkrijk en de Sovjet-Unie) inzake de hereniging van Duitsland., 1955; 37; 1 omslag
    - Stukken betreffende de Conferentie van de Verenigde Naties inzake de Laos-kwestie gehouden in Genève., 1961 - 1962; 38; 1 omslag
  - Militaire verdediging, 921
    - Stukken betreffende het standpunt van Nederland inzake het zenden van vertegenwoordigers of waarnemers naar de bijeenkomsten van de Internationale Organisatie voor de Bescherming van de Burgerbevolking., 1956 - 1964; 39; 1 omslag
    - Stukken betreffende het standpunt van Nederland inzake de Hongaarse opstand van oktober en november 1956., 1957 - 1960; 40; 1 omslag
  - Juridische organisaties, 993
    - Stukken betreffende de relatie tussen Nederland en het Bureaux Internationaux Réunis pour la Protection de la Propriété Intellectuelle (BIRPI) een verenigd Internationaal bureau voor de bescherming van de industriële, de literaire en de artistieke eigendommen., 1960 - 1964; 41; 1 omslag
  - Gezondheidsorganisaties, 994
    - Stukken betreffende het voeren van overleg met Nederland over te nemen standpunten ten aanzien van de te behandelen onderwerpen in de vergaderingen van de Wereldgezondheidsorganisaties (WHO), het uitdragen hiervan en het rapporteren hierover., 1955 - 1964; 42-53; 1 pak en 11 omslagen
      - Correspondentie. 1955 - 1964, 42
      - Nomenclature regelingen. 1955 - 1956, 43
      - Internationale sanitaire regeling. 1955 - 1963, 44
      - Executive board (uitvoerend comité van de WHO). 1955 - 1964, 45
      - Rapportages van de Wereldgezondheidsvergaderingen. 1955 - 1964, 46
      - Regionale bureaus. 1956 - 1962, 47
      - Nederlandse contributie. 1956 - 1963, 48
      - Herziening van de constitutie van de WHO. 1956 - 1964, 49
      - Verslagen van Nederlandse delegaties. 1956 - 1964, 50; pak
      - Relatie met de Zuid-Pacific Commissie en de WHO. 1959 - 1960, 51
      - Bijzonder malariafonds ter uitroeiing malaria. 1959 - 1962, 52
      - Nieuw gebouw. 1959 - 1963, 53
  - Verkeers- en vervoersorganisaties, 995
    - Stukken betreffende het informeren van Nederland over aangelegenheden met betrekking tot de Intergovernmental Maritime Consultative Organization (IMCO)., 1956 - 1964; 54; 1 omslag
    - Stukken betreffende het voeren van overleg met Nederland over te nemen standpunten ten aanzien van de te behandelen onderwerpen in de vergaderingen van de International Telecommunication Union (ITU), het uitdragen hiervan en rapporteren hierover., 1956 - 1964; 55; 1 omslag
    - Stukken betreffende informeren van Nederland over onder andere de toelating van landen tot de Union Postale Universelle (UPU)., 1957 - 1964; 56; 1 omslag
  - Economische arbeidsorganisaties, 996
    - Stukken betreffende het bijwonen en rapporteren over bijeenkomsten van organisaties, commissies, studiegroepen en conferenties op economisch gebied., 1955 - 1964; 57-71; 15 omslagen
      - Tarweconferenties. 1955 - 1962, 57
      - Olijfconferenties. 1955 - 1963, 58
      - Europese Gemeenschap voor Kolen en Staal (EGKS). 1956 - 1963, 59
      - Internationale Monetaire Fonds (IMF). 1956 - 1963, 60
      - Studiegroep Cacao. 1956 - 1964, 61
      - Suikerconferenties. 1956 - 1964, 62
      - Council for Economic Mutual Assistance (COMECON). 1957 - 1963, 63
      - European Free Trade Association (EFTA). 1957 - 1964, 64
      - Internationale lood- en zinkbijeenkomsten. 1958 - 1963, 65
      - Internationale tinconferenties. 1958 - 1964, 66
      - Development Assistance Group (DAG). 1960 - 1963, 67
      - FAO/WHO Conference on Food Standards. 1961 - 1962, 68
      - Wereld Voedselprogramma. 1961 - 1964, 69
      - Organisatie voor Economische Samenwerking en Ontwikkeling (OESO). 1962 - 1963, 70
      - Ad hoc commissie inzake wolfraam. 1963 - 1964, 71
    - Stukken betreffende het voeren van overleg met Nederland over te nemen standpunten ten aanzien van de te behandelen onderwerpen in de vergaderingen van de International Labour Organization (ILO), het uitdragen hiervan en het rapporteren hierover., 1955 - 1970; 72-85; 5 pakken en 9 omslagen
      - Algemeen. 1955 - 1964, 72
      - Conferenties en Nederlandse delegaties. 1955 - 1957, 73; pak
      - Arbeidsverdragen, akten van ondertekening. 1955 - 1964, 74; pak
      - Dwangarbeid. 1956, 75
      - Nederlanders werkzaam bij ILO. 1958 - 1963, 76
        Openbaarheid beperkt tot 1 januari 2020
      - Budget en contributie. 1958 - 1964, 77
      - Industriële commissie. 1958 - 1964, 78; pak
      - Raad van Beheer. 1959 - 1964, 79; pak
      - Zittingen. 1959 - 1964, 80; pak
      - Internationaal Instituut voor Arbeidsstudie. 1961 - 1963, 81
      - Amendering constitutie. 1962 - 1964, 82
      - Internationaal opleidingscentrum Turijn. 1962 - 1965, 83
      - Regionale commissies. 1963, 84
      - Herdenking 50-jarig bestaan. 1968 - 1970, 85
  - Sociale en humanitaire organisaties, 997
    - Stukken betreffende de uitbetaling van schadeloosstellingen door Japan aan ex-krijgsgevangenen door tussenkomst van het Internationale Rode Kruis., 1954 - 1967; 86; 1 omslag
    - Stukken betreffende het voeren van overleg met Nederland over te nemen standpunten ten aanzien van de te behandelen onderwerpen in de vergaderingen van het Hoge Commissariaat voor de Vluchtelingen (HCR), het uitdragen hiervan en het rapporteren hierover., 1954 - 1968; 87-97; 11 omslagen
      - Algemeen. 1955 - 1964, 87
      - Zeelieden. 1954 - 1964, 88
      - Toelaten vluchtelingen in Nederland. 1955 - 1957, 89
      - Contributies en bijdragen. 1955 - 1964, 90
      - Zittingen Executive Committee. 1955 - 1964, 91
      - Hongaarse vluchtelingen. 1956 - 1958, 92
      - Bezoek van de hoge commissaris, dr. Felix Schnyder, aan Nederland op 8 en 9 oktober 1962 en het overlijden van mr. Van Heuven Goedhart in 1956. 1956 - 1962, 93
      - Huisvesting vertegenwoordiging in Nederland. 1956 - 1963, 94
      - Mogelijke benoeming van een Afro-Aziaat tot Adjunct Hoge Commissaris. 1961, 95
      - Vluchtelingen in Griekenland en Turkije. 1962 - 1963, 96
      - Tsjechische vluchtelingen. 1968, 97
    - Stukken betreffende de voorbereiding van de vergadering van Conference Internationale de la Famille (een conferentie van de Union Internationale des Organismes Familiaux), gehouden op 3 - 8 september te Den Haag., 1956; 98; 1 omslag
  - Culturele- en wetenschappelijke organisaties, 998
    - Stukken betreffende het voeren van overleg met Nederland over te nemen standpunten ten aanzien van de te behandelen onderwerpen in de vergaderingen van de World Meteorological Organization (WMO), het uitdragen hiervan en het rapporteren hierover., 1955 - 1971; 99-103; 2 pakken en 3 omslagen
      - Algemeen. 1955 - 1964, 99; pak
      - Congressen. 1957 - 1963, 100; pak
      - Intergouvernementele Oceanografische Commissie. 1962, 101
      - Training seminar agrometeorology. 1967 - 1968, 102
      - Kandidaturen. 1969 - 1971, 103
    - Stukken betreffende de deelname van Nederland aan diverse conferenties van de United Nations Educational, Scientific and Cultural Organization (UNESCO)., 1962 - 1967; 104; 1 omslag
  - Staatkundige en militaire organisaties, 999
    - Verenigde Naties, 999.1
      - Stukken betreffende de kandidaturen voor de Adviescommissie voor Administratieve en Begrotingszaken der VN., 1950 - 1962; 105; 1 omslag
      - Stukken betreffende de Ad Hoc Commission on Prisoners of War, een comité ter bevordering van de snelle terugkeer van krijgsgevangenen, waaronder Nederlanders, vanuit de Sovjet-Unie., 1955 - 1957; 106; 1 omslag
        Openbaarheid beperkt tot 1 januari 2027
      - Stukken betreffende de kandidaturen voor de International Law Commission (ILC)., 1955 - 1961; 107; 1 omslag
      - Stukken betreffende aangelegenheden inzake het secretariaat van de Verenigde Naties., 1955 - 1964; 108-113; 2 pakken en 4 omslagen
        - Algemeen. 1955 - 1964, 108
        - Europees Bureau. 1955 - 1963, 109
        - Nederlandse contributies. 1955 - 1964, 110
        - Secretaris-Generaal. 1956 - 1964, 111; pak
        - Pensioenen van internationale ambtenaren. 1960 - 1961, 112
        - Betalingsplicht van de leden. 1961 - 1964, 113; pak
      - Stukken betreffende aangelegenheden inzake de United Nations Relief and Works Agency for Palestine Refugees in the Near East (UNRWA)., 1956 - 1964; 114; 1 pak
      - Stukken betreffende het verstrekken van algemene voorlichting over de Verenigde Naties en daarmee verwante gespecialiseerde organisaties., 1958 - 1963; 115; 1 omslag
      - Stukken betreffende de zittingen van de Atoomstralingscommissie en deelname van Nederlandse experts in de Belgische delegatie van de commissie., 1960 - 1963; 116; 1 omslag
      - Stukken betreffende de oprichting van en de Nederlandse bijdragen aan het United Nations Institute for Social Development., 1961 - 1964; 117; 1 pak
      - Stukken betreffende de instelling van het UN Capital Development Fund (UNCDF) en het Nederlandse beleid ten aanzien van het fonds., 1962 - 1963; 118; 1 omslag
      - Stukken betreffende de Nederlandse kandidatuur voor de functie directeur van het UN Water Resource Development Centre en de positie van het center ten opzichte van de United Nations Educational, Scientific and Cultural Organization (UNESCO)., 1962 - 1963; 119; 1 omslag
      - Stukken betreffende de fusie tussen het UN Special Fund en het Expanded Program of Technical Assistance (EPTA), zittingen van de beheersraad van het fonds en de pledging conference op 16 november 1964., 1963 - 1964; 120; 1 omslag
      - Studie naar de carrièremogelijkheden binnen de VN., 1964; 121; 1 omslag
      - Stukken betreffende de verslagen van commissievergaderingen van de United Nations Conference on Trade and Development (UNCTAD)., 1964; 122-126; 5 omslagen
        - Commissie 1. 1964, 122
        - Commissie 2. 1964, 123
        - Commissie 3. 1964, 124
        - Commissie 4. 1964, 125
        - Commissie 5. 1964, 126
      - Stukken betreffende het voeren van overleg met Nederland over te nemen standpunten ten aanzien van de te behandelen onderwerpen in de vergaderingen van de Economic and Social Council (ECOSOC), het uitdragen hiervan en het rapporteren hierover., 1949 - 1964; 127-146; 4 pakken en 16 omslagen
        - Bevolkingscommissie. 1949 - 1964, 127
        - Rechten van de mens. 1953 - 1964, 128
        - Rechtstoestand van de vrouw. 1955 - 1961, 129
        - Commissie verdovende middelen. 1955 - 1964, 130
        - Divisie verdovende middelen. 1955 - 1964, 131-133
          - Algemeen. 1955 - 1964, 131; pak
          - Jaarrapporten en ander statistisch materiaal. 1957 - 1964, 132; pak
          - Enkelvoudig verdrag. 1958 - 1964, 133; pak
        - Permanent Central Opium Board. 1955 - 1964, 134; pak
        - Zittingen. 1955 - 1964, 135
        - Slavernij. 1956 - 1957, 136
        - Advisory services in the field of human rights. 1956 - 1963, 137
        - Commission for International Commodity Trade. 1956 - 1963, 138
        - Technische Hulp Commissie. 1956 - 1963, 139
        - Code voor internationale investeringen. 1958 - 1962, 140
        - Coördinatiecommissie. 1960 - 1964, 141
        - Commissie Natuurlijke Rijkdommen. 1961, 142
        - Sociale situatie van de wereld. 1961 - 1962, 143
        - United Nations Development Decade. 1961 - 1962, 144
        - European Advisory Social Welfare Program. 1961 - 1964, 145
        - UN Training and Research Insitute. 1963 - 1964, 146
      - Stukken betreffende het voeren van overleg met Nederland over te nemen standpunten ten aanzien van de te behandelen onderwerpen in de vergaderingen van de Economic Commission for Europe (ECE), het uitdragen hiervan en het rapporteren hierover., 1950 - 1964; 147-225; 24 pakken en 55 omslagen
        - Algemeen. 1955 - 1964, 147
        - Zittingen van de ECE. 1954 - 1964, 148-157
          - Tiende zitting. 1954 - 1955, 148
          - Elfde zitting. 1955 - 1956, 149
          - Twaalfde zitting. 1957 - 1958, 150
          - Dertiende zitting. 1958, 151
          - Veertiende zitting. 1959, 152
          - Vijftiende zitting. 1959 - 1960, 153
          - Zestiende zitting. 1960 - 1961, 154; pak
          - Zeventiende zitting. 1962, 155
          - Achttiende zitting. 1962 - 1963, 156
          - Negentiende zitting. 1964, 157
        - Commissies en werkgroepen van de ECE. 1950 - 1964, 158-203
          - Inland Transport Committee. Algemeen. 1955 - 1964, 158; pak
          - Inland Transport Committee. Sub-committee on Inland Water Transport. 1950 - 1964, 159; pak
          - Inland Transport Committee. Working Party on Coördination. 1955 - 1959, 160
          - Inland Transport Committee. Customs problems. 1955-1956, 161; pak
          - Inland Transport Committee. Customs problems. 1957-1964, 162; pak
          - Inland Transport Committee. Sub-committee on Railway Transport. 1955 - 1964, 163
          - Inland Transport Committee. Sub-committee on Road Transport. 1955-1958, 164; pak
          - Inland Transport Committee. Sub-committee on Road Transport. 1959-1964, 165; pak
          - Inland Transport Committee. Working Party on Transport of Dangerous Goods. 1955 - 1964, 166
          - Inland Transport Committee. Working Party on Transport of Perishable Foodstuffs. 1955 - 1964, 167
          - Inland Transport Committee. Working Party on Main International Arteries. 1956 - 1963, 168
          - Inland Transport Committee. Fiscale vraagstukken. 1956 - 1964, 169
          - Inland Transport Committee. Transport of petroleum products by pipeline. 1962 - 1964, 170
          - Steel-Committee. 1951 - 1964, 171; pak
          - Agricultural Committee. Algemeen. 1955 - 1964, 172; pak
          - Agricultural Committee. Studiereizen. 1954 - 1962, 173
          - Agricultural Committee. Working Party Mechanization of Agriculture. 1955 - 1963, 174
          - Agricultural Committee. Perishable Foodstuffs. 1955 - 1964, 175
          - Agricultural Committee. Verslag van een FAO/ECE zuivelvergadering. 1957, 176
          - Ad Hoc Working Party on Contract Practices in Engineering. 1955 - 1963, 177
          - Industry and Materials Committee. 1955 - 1963, 178
          - Committee Development of Trade. Algemeen. 1955-1959, 179; pak
          - Committee Development of Trade. Algemeen. 1960-1964, 180; pak
          - Committee Development of Trade. Ad Hoc Working Party on Arbitration. 1955 - 1964, 181; pak
          - Committee Development of Trade. International fairs. 1955 - 1964, 182
          - Committee Development of Trade. Multilaterale betalingsregelingen. 1956 - 1964, 183
          - Committee Development of Trade. Deskundigen Groep Buitenlandse Handel. 1958 - 1961, 184
          - Committee Development of Trade. Ad Hoc Working Party on Insurance Problems. 1959 - 1964, 185
          - Committee Development of Trade. Working Party on Standardization of Export Documents. 1960 - 1964, 186
          - Electric Power Committee. Algemeen. 1955-1956, 187; pak
          - Electric Power Committee. Algemeen. 1957-1959, 188; pak
          - Electric Power Committee. Algemeen. 1960-1964, 189
          - Electric Power Committee. Electriciteit in Polen. 1957, 190
          - Electric Power Committee. Kleinschalige energievoorziening (rural electrification). 1957 - 1963, 191
          - Electric Power Committee. Studiereizen. 1957 - 1964, 192
          - Electric Power Committee. Bezoek aan Nederlandse installaties op het gebied van de energievoorziening, waterhuishouding en afvalvernietiging door Tsjecho-Slowaakse deskundigen. 1960 - 1961, 193
          - Electric Power Committee. Consultations Energy Problems. 1960 - 1962, 194
          - Electric Power Committee. Conferentie Nieuwe Energiebronnen, gehouden te Rome in 1961. 1961 - 1962, 195
          - Electric Power Committee. Questionnaires. 1964, 196; pak
          - Housing sub-committee. Algemeen. 1955 - 1963, 197; pak
          - Housing sub-committee. Working Party on Housing and Building. 1955 - 1963, 198
          - Housing sub-committee. Studiereizen. 1955 - 1964, 199
          - Timber Committee. 1955 - 1964, 200; pak
          - Ad hoc Working Party Gas problems. 1956-1961, 201; pak
          - Ad hoc Working Party Gas problems. 1962-1964, 202; pak
          - Committee on Forest Working Techniques and Training of Forest Workers. 1959 - 1964, 203; pak
        - Behandeling van economische en milieuvraagstukken in de ECE. 1955 - 1964, 204-217
          - Algemeen. 1955 - 1964, 204
          - Olieprijzen rapport. 1955, 205
          - Economische aspecten van het vreedzaam gebruik van kernenergie. 1956 - 1957, 206
          - Bevaarbaar maken en regulering van de Donau (Donaucommissie). 1956 - 1962, 207
          - Waterverontreiniging. 1956 - 1964, 208; pak
          - Study on production and export of capital goods in the fields of mechanical and electrical engineering. 1957 - 1959, 209
          - Studie naar plastics en kunstvezels. 1958, 210
          - Mogelijk houden van een conferentie ter bestudering van de mogelijkheden tot ontwikkeling van de handel tussen West- en Oost-Europese landen. 1959, 211
          - Mogelijke instelling van een All European Trade Organization. 1959, 212
          - Sub-regionale economische groepvorming. 1959, 213
          - Arbeidsproductiviteit. 1959 - 1962, 214
          - Economische aspecten der automatie. 1959 - 1964, 215
          - Chemische industrie. 1960 - 1964, 216
          - Gebruik van de Europese watervoorraden. 1960 - 1964, 217
        - Conferences of European Statisticians. 1955 - 1964, 218-219
          - 1955-1958, 218; pak
          - 1959-1964, 219; pak
        - Secretariaatsaangelegenheden. 1955 - 1964, 220
        - Overeenkomst voor economische samenwerking. 1956, 221
        - Bijeenkomsten van de westelijke gedelegeerden. 1957 - 1964, 222-223
          - 1957-1963, 222; pak
          - 1964, 223
        - Bijeenkomsten van de senior economic advisors. 1958 - 1964, 224
        - Besprekingen met de NAVO. 1961 - 1964, 225
    - Overige organisaties (Niet-VN), 999.2
      - Stukken betreffende de politieke samenwerking tussen West-Europa en Latijns-Amerikaanse staten., 1956 - 1957; 226; 1 omslag
      - Stukken betreffende de zittingen van de Interparlementaire Unie., 1958 - 1964; 227; 1 omslag
      - Brief aan de Nederlandse minister van Buitenlandse Zaken over het standpunt van de Sovjet-Unie ten aanzien van Genève als zetel der intergouvernementele organisaties., 1959; 228; 1 stuk
      - Stukken betreffende de deelname van Nederland aan de Wereldhandelsconferenties., 1962 - 1964; 229-232; 1 pak en 3 omslagen
        - Algemeen. 1962 - 1964, 229-230
          - 1962 - 1964 feb., 229; pak
          - 1964 mrt. - okt., 230
        - Samenstelling bureau. 1963 - 1964, 231
        - Verslagen. 1964, 232
      - Stukken betreffende het voeren van overleg met prof. S. Korteweg over het instellen van een internationaal ontwikkelingsfonds, dat wordt gevoed uit de opbrengsten van speciale invoerrechten., 1963; 233; 1 omslag
      - Stukken betreffende het overleg tussen de lidstaten van de Noord-Atlantische Verdragsorganisatie (NAVO) over het Amerikaanse voorstel tot de vorming van een multilaterale strijdkracht., 1964; 234; 1 omslag